臺灣臺北地方法院交通事件裁定　　　　　　　　　九十一年度交聲字第一二九七號
　　原處分機關　交通部公路總局台北區監理所
　　異　議　人　甲○○
　　即受處分人
右列受處分人因違反道路交通管理處罰條例案件，對於交通部公路總局台北區監理所
民國九十一年八月九日所為之處分（原處分案號：北監五字第裁00－000000
號），聲明異議，本院裁定如左：
    主    文
異議駁回。
    理    由
一、按汽車行駛高速公路應依速限標誌指示，高速公路交通管制規則第五條第一項前
    段定有明文。次按汽車行駛於高速公路而不遵管制之規定者，處汽車駕駛人新臺
    幣（下同）三千元以上六千元以下罰鍰，並記違規點數一點，道路交通管理處罰
    條例第三十三條第一項及第六十三條第一項第一款亦定有明文。
二、本件異議人即受處分人甲○○於民國八十八年十二月十四日上午十時三十五分，
    駕駛其所有車牌號碼ＧＦ－九一二八號自用小客車，行經當時設有最高速限九十
    公里標誌之國道三號公路北向四十二公里處，竟以時速一百一十三公里之行車速
    度（超速二十三公里）超速行駛，為內政部警政署國道公路警察局第六警察隊（
    下稱國道六隊）員警陳銳麟以其有違反前揭道路交通管理處罰條例第三十三條第
    一項規定之行為逕行掣單舉發，受處分人未於舉發通知單上所載應到案日期前向
    原處分機關提出申訴，經原處分機關請舉發單位即國道六隊調查結果，仍認受處
    分人有前開違規行為，原處分機關乃依前開道路交通管理處罰條例第三十三條第
    一項（漏載第一項）、第六十三條第一項第一款（漏載第一款）及違反道路交通
    管理事件統一裁罰基準表（原名稱為違反道路交通管理事件統一裁罰標準表）規
    定，於九十一年八月九日裁處受處分人罰鍰六千元，並記違規點數一點。
三、受處分人甲○○矢口否認有於前開時地超速行駛之事實，辯稱略以：我去換駕照
    的時候，是監理所的人告訴我說我在八十八年有超速罰單，但是我並沒有超速的
    事實，因為我如果有接到罰單我會去繳納，而我的車子每年檢驗的時候也沒有收
    到罰單，我沒有犯本件的違規事實云云。惟查：受處分人於前述時地因超速行駛
    為警舉發之違規事實，有內政部警政署國道公路警察局舉發違反道路交通管理事
    件通知單一紙附卷足憑，而受處分人未於舉發通知單上所載應到案日期內向原處
    分機關提出申訴，經原處分機關請舉發單位即國道六隊調查結果認定受處分人違
    規屬實，此亦有內政部警政署國道公路警察局第六警察隊九十一年七月十六日公
    警國六刑字第０九一００一０一三二號書函一紙在卷足證，且經證人即本件舉發
    員警陳銳麟於本院九十一年十月十四日調查時到庭證稱：「是我們另一部巡邏車
    在國道北上四十二公里取締違規，看到這部車很快開過來，經雷達測速測到他超
    速，但是他沒有停下來，他們就通報我們的巡邏車，我們就在北上三十九公里發
    現這部車，確定這部車我們就將他攔下，告知他違規事實的時候，我們就依法向
    他索閱駕照及行照，然後就開單告發，但是就攔車不停的部分，我們只有口頭勸
    告沒有取締這部分，我們開完單請他簽名，當事人拒簽，但是我還是有把紅單交
    給他，至於紅單簽收的部分我們敘明他拒簽的情形，當時也有告訴他應到案時間
    、地點。」等語明確，此有訊問筆錄一份在卷可稽。又按證人陳銳麟為原處分機
    關認定受處分人有前述違規行為之原證人，其到庭在本院法官面前以言詞供述本
    件訴訟上之待證事實（高速公路超速行駛之違規事實），本院由其上開供述已得
    有受處分人確有上開違規行為之心證，另於本件卷存證據資料內並無任何積極證
    據足以證明證人陳銳麟上開供述係屬虛偽，亦無有足以令人顯信其供述為不可採
    之品性證據或前科證據存在，本院自不得以證人陳銳麟為本件開單告發受處分人
    之員警而全盤抹煞其在訴訟上所具有之原證人資格。況查交通警察掣單舉發違反
    道路交通管理處罰條例所列之違規事實，本質上為行政處分，係公務員基於職務
    上之權力，依法就特定之具體事件所為之具公法上效果之單方面行政行為，基於
    公務員為公法上行為具有公信力之原則，該行政行為當可被推定為真正，其據以
    依法處分之事實認定亦為正確無誤。從而，受處分人上開空言否認，堪難採信。
    本件事證已臻明確，受處分人之右揭違規行為堪以認定。
四、綜上所述，受處分人確有在前揭時地超速行駛之違規行為，從而，原處分機關依
    前開道路交通管理處罰條例第三十三條第一項、第六十三條第一項第一款及違反
    道路交通管理事件統一裁罰基準表規定裁處受處分人罰鍰六千元，並記違規點數
    一點，核無違誤，本件異議為無理由，應予駁回。
五、據上論斷，應依道路交通案件處理辦法第十九條，裁定如主文。
中      華      民      國      九十一    年      十      月    十五    日
                                  臺灣臺北地方法院交通法庭
                                      法  官  蔡正雄
右正本證明與原本無異。
如不服本裁定，應於裁定送達後五日內向本院提出抗告狀。
                                      書記官  黃秀琴
中      華      民      國      九十一    年      十      月    十六    日
